【裁判字號】    99,訴,240
【裁判日期】    990511
【裁判案由】    違反毒品危害防制條例
【裁判全文】
臺灣雲林地方法院刑事協商判決           99年度訴字第240號
公  訴  人  臺灣雲林地方法院檢察署檢察官
被      告  甲○○
指定辯護人  本院公設辯護人乙○○
上列被告因違反毒品危害防制條例案件，經檢察官提起公訴（99
年度撤緩毒偵字第15、16號），並聲請法院改依協商程序而為判
決，本院認為適當，同意由法官一人獨任進行協商判決程序，判
決如下：
    主      文
甲○○施用第一級毒品，累犯，處有期徒刑玖月，扣案之第一級
毒品海洛因壹小包（驗餘淨重零點零柒零壹公克）沒收銷燬之，
扣案之包裹前揭第一級毒品海洛因之外包裝袋壹個沒收之。又施
用第一級毒品，累犯，處有期徒刑玖月，扣案之注射針筒壹支沒
收之。應執行有期徒刑壹年月，扣案之第一級毒品海洛因壹小
包（驗餘淨重零點零柒零壹公克）沒收銷燬之，扣案之包裹前揭
第一級毒品海洛因之外包裝袋壹個、注射針筒壹支均沒收之。
    事實及理由
一、犯罪事實：
    甲○○前於民國90年間因施用毒品案件，經觀察、勒戒後，
    認無繼續施用毒品之傾向，由臺灣雲林地方法院檢察署檢察
    官以90年度毒偵字第1072號不起訴處分確定；惟其於上開觀
    察勒戒執行完畢釋放後5 年內之91年05、06月間某日起至91
    年07月28日17時止，因連續施用第一級毒品海洛因，經本院
    以91年度訴字第479 號判決判處有期徒刑8 月（該次犯行經
    本院裁定觀察、勒戒後，認有繼續施用毒品之傾向，復經本
    院以91年度毒聲字第1042號裁定令入戒治處所施以強制戒治
    ，至92年07月16日停止戒治釋放出所，於92年12月05日保護
    管束期滿未經撤銷，視為強制戒治執行完畢）。又於上開前
    揭強制戒治執行完畢後5 年內之95年04月13日13時許，因施
    用第一級毒品海洛因，經本院以95年度訴字第539 號判決判
    處有期徒刑10月確定，復因竊盜案件，經本院95年度虎簡字
    第292 號判決判處有期徒刑4 月確定；後揭2 罪，經本院以
    96年度聲減字第185 號裁定減刑並定其應執行有期徒刑6 月
    確定，於96年07月15日縮刑期滿執行完畢。詎仍不知悔改，
    分別為下列犯行：
  (一)於97年04月10日15時許，基於施用第一級毒品之犯意，在雲
    林縣二崙鄉○○路○○道路旁，以將海洛因置於針筒內注射
    之方式，施用第一級毒品海洛因1 次。
  (二)復於97年04月19日（起訴書誤載為17日）16時許，基於施用
    第一級毒品之犯意，在雲林縣二崙鄉○○○鎮○道路上，以
    將海洛因置於針筒內注射之方式，施用第一級毒品海洛因1
    次。
  嗣先於97年04月10日15時15分許，其與友人蔡博全共乘機車行
  經雲林縣二崙鄉○○○ ○○路之引西圳橋，因行跡可疑，為警攔
  查，當場扣得其所有之第一級毒品海洛因1 小包（驗餘淨重為
  0. 0701 公克），並經警徵得其同意，採集其尿液送驗，結果
  呈可待因、嗎啡陽性反應；復於97年04月20日22時40分許，因
  警接獲報案，至其位在雲林縣西螺鎮○○路12號之住處，經其
  自願同意搜索當場扣得其所有供施用海洛因犯罪使用之注射針
  筒1支 ，並經警採集其尿液送驗，結果呈嗎啡陽性反應，始悉
  上情。
二、證據名稱：
  (一)被告甲○○於偵查及本院訊問時之自白。
  (二)臺灣檢驗科技股份有限公司97年04月23日報告編號：KＺ0000
    00000000號濫用藥物尿液檢驗報告、臺灣檢驗科技股份有限
    公司97年04月30日報告編號：KＺ000000000000號濫用藥物尿
    液檢驗報告各1 紙。
  (三)毒品犯罪嫌疑人尿液採驗作業管制紀錄、雲林縣警察局西螺
    分局查獲煙毒、麻管嫌犯尿液送檢真實姓名對照表各1 紙。
  (四)行政院衛生署草屯療養院草療鑑字第0970004457號鑑定書1
    紙。
  (五)扣案之注射針筒1 支、白色粉末1 小包（送驗淨重為0.0782
    公克，驗餘淨重為0.0701公克）。
  (六)刑案資料查註紀錄表、全國施用毒品案件紀錄表、矯正簡表
    及臺灣雲林地方法院檢察署檢察官90年度毒偵字第1072號不
    起訴處分書各1 份。
三、本案經檢察官與被告、辯護人於審判外達成協商之合意，且
    被告已認罪，其合意內容為：甲○○施用第一級毒品，累犯
    ，處有期徒刑9 月，扣案之第一級毒品海洛因1 小包（驗餘
    淨重0.0701公克）沒收銷燬之；又施用第一級毒品，累犯，
    處有期徒刑9 月，扣案之注射針筒1 支沒收之。應執行有期
    徒刑1 年3 月，扣案之第一級毒品海洛因1 小包（驗餘淨重
    0.0701 公克）沒收銷燬之，扣案之注射針筒1 支沒收之。
四、扣案之白色粉末1 小包（淨重為0.0782公克，驗餘淨重為0.
    0701公克），鑑定結果確含海洛因之成分，屬毒品危害防制
    條例第2 條第1 項第1 款所列之第一級毒品，有行政院衛生
    署草屯療養院草療鑑字第0970004457號鑑定書1 紙附卷可稽
    （見臺灣雲林地方法院檢察署〈下稱雲林地檢署〉97年度毒
    偵字第626 號卷第28頁），應依同條例第18條第1 項前段之
    規定，沒收銷燬之；至扣案之包裹上開毒品之外包裝袋1 個
    ，係被告所有供其為本件犯罪使用，業據被告於警詢時供述
    至明（見雲林縣警察局西螺分局雲警螺偵字第0971000268號
    卷第3 頁），及扣案之注射針筒1 支，係被告所有供其施用
    第一級毒品海洛因犯罪使用，亦據被告於警詢、偵查時供述
    至明（見雲林縣警察局西螺分局刑案雲警螺偵字第00971000
    284 號卷第2 頁、雲林地檢署97年度毒偵第668 號卷第9 頁
    ），均爰依刑法第38條第1 項第2 款之規定，宣告沒收。
五、應適用之法條：刑事訴訟法第455 條之2 第1 項、第455 之
    4 第2 項、第455 條之8 、第454 條第1 項，毒品危害防制
    條例第10條第1 項、第18條第1 項前段，刑法第11條前段、
    第47條第1 項、第38條第1 項第2 款、第51條第5 款，判決
    如主文。
六、協商判決原則上不得上訴。但有刑事訴訟法第455 條之4第1
    項第1 款「於本訊問程序終結前，被告撤銷協商合意或檢察
    官撤回協商聲請者」；第2 款「被告協商之意思非出於自由
    意志者」；第4 款「被告所犯之罪非第455 條之2 第1 項所
    定得以協商判決者」；第6 款「被告有其他較重之裁判上一
    罪之犯罪事實者」；第7 款「法院認應諭知免刑或免訴、不
    受理者」情形之一，或協商判決違反同條第2 項「法院應於
    協商合意範圍內為判決；法院為協商判決所科之刑，以宣告
    緩刑或2 年以下有期徒刑、拘役或罰金為限」等規定者（以
    上均簡稱但書情形）外，不在此限（即有但書情形，依法仍
    得上訴）。
七、本件如有上述但書情形，且不服本判決時，得自收受判決送
    達之日起10日內，向本院提出上訴狀（須附繕本），上訴於
    第二審法院。
本案經檢察官魏偕到庭執行職務。
中    華    民    國    99    年    5     月    11    日
                  刑事第六庭    法  官  陳佩怡
以上正本證明與原本無異。
                                書記官  林佳慧
中    華    民    國    99    年    5     月    11    日
附錄本案論罪科刑法條：
毒品危害防制條例第10條第1項
施用第一級毒品者，處 6 月以上 5 年以下有期徒刑。

司法院資訊處製作；財團法人民間司法改革基金會備份。
